臺灣臺東地方法院民事簡易判決
110年度東簡字第148號
原      告  良京實業股份有限公司

法定代理人  平川秀一郎

訴訟代理人  黃明哲  
被      告  張素琴  
            林榮雄  
上列當事人間請求返還借款事件，本院於民國110年9月29日言詞
辯論終結，判決如下：
    主  文
被告應連帶給付原告新臺幣玖萬參仟肆佰捌拾玖元，及自民國九
十五年六月十七日起至一一○年七月十九日止，按週年利率百分
之十八點一五計算之利息，自民國一一○年七月二十日起至清償
日止，按週年利率百分之十六計算之利息。
被告應連帶給付原告新臺幣捌萬玖仟肆佰伍拾壹元，及自民國九
十五年六月十五日起至一一○年七月十九日止，按週年利率百分
之十八點一五計算之利息，自民國一一○年七月二十日起至清償
日止，按週年利率百分之十六計算之利息。
原告其餘之訴駁回。
訴訟費用由被告連帶負擔。
本判決第一項得假執行。但被告以新臺幣玖萬參仟肆佰捌拾玖元
為原告預供擔保，得免為假執行。
本判決第二項得假執行。但被告以新臺幣捌萬玖仟肆佰伍拾壹元
為原告預供擔保，得免為假執行。
    事實及理由
壹、程序部分：
一、按訴狀送達後，原告不得將原訴變更或追加他訴，但請求之
    基礎事實同一者，不在此限，民事訴訟法第255 條第1項第2
     款定有明文。查原告提起本件訴訟時，原係聲明請求㈠被告
    應連帶給付原告新臺幣（下同）9萬3,489元及自民國95年6
    月17日起至清償日止，按週年利率18.15%計算之利息，及自
    95年7月18日起至清償日止，其逾期在6個月內者，按上開利
    率10%，超過6個月者，按上開利率20%計算之違約金。㈡被告
    應連帶給付原告8萬9,451元及自95年6月15日起至清償日止
    ，按週年利率18.15%計算之利息，及自95年7月16日起至清
    償日止，其逾期在6個月內者，按上開利率10%，超過6個月
    者，按上開利率20%計算之違約金。嗣於110年9月10日具狀
    將聲明變更為後所述（見本院卷第81頁）。核本件訴之變更
    ，其請求之基礎事實同一，依上開規定，自無不合，應予准
    許。 
二、被告未於言詞辯論期日到場，核無民事訴訟法第386條各款
    所列情形，依原告之聲請，由其一造辯論而為判決。　　
貳、實體部分：
一、原告起訴主張：
（一）被告張素琴前邀同被告林榮雄為連帶保證人，向訴外人臺
      東區中小企業銀行股份有限公司（下稱臺東企銀）申請信
      用貸款，借款額度為10萬元，自94年8月16日起，以每個
      月為1期，共分24期，按期於當月16日平均攤還本息，利
      息按週年利率18.15%計算，未按期攤還本息時，逾期未超
      過6個月者，按上開利率10%，超過6個月者，就超過部分
      ，按上開利率20%加計違約金。詎被告未依約繳款，截至9
      5年6月16日尚欠本金9萬3,489元未清償，依約已喪失期限
      利益，視為全部到期。
（二）被告林榮雄前邀同被告張素琴為連帶保證人，向臺東企銀
      申請信用貸款，借款額度為10萬元，自94年7月14日起，
      以每個月為1期，共分24期，按期於當月14日平均攤還本
      息，利息按週年利率18.15%計算，未按期攤還本息時，逾
      期未超過6個月者，按上開利率10%，超過6個月者，就超
      過部分，按上開利率20%加計違約金。詎被告未依約繳款
      ，截至95年6月14日尚欠本金8萬9,451元未清償，依約已
      喪失期限利益，視為全部到期。
（三）上開債權經臺東企銀讓與債權予原告並通知被告後，屢次
      催告被告速來償還，仍未獲清償。爰依消費借貸及債權讓
      與法律關係，提起本件訴訟。並聲明：㈠被告應連帶給付
      原告9萬3,489元及自95年6月17日起至110年7月19日止，
      按週年利率18.15%計算之利息，自110年7月20日至清償日
      止，按週年利率16%計算之利息；暨自95年7月18日起至清
      償日止，其逾期在6個月內者，按上開利率10%，超過6個
      月者，按上開利率20%計算之違約金。㈡被告應連帶給付原
      告8萬9,451元及自民國95年6月15日至110年7月19日止，
      按週年利率18.15%計算之利息，自110年7月20日至清償日
      止，按週年利率16%計算之利息；暨自95年7月16日起至清
      償日止，其逾期在6個月內者，按上開利率10%，超過6個
      月者，按上開利率20%計算之違約金。
二、被告經合法通知，未於言詞辯論期日到場，亦未提出書狀作
    何聲明或陳述。 
三、本院之判斷：
（一）原告主張之上開事實，業據其提出與所述相符之授信約定
      書、債權讓與證明書及報紙公告、催收資料查詢等件為證
      （見本院卷第15至34頁），而被告對於原告主張之事實，
      已於相當時期受合法之通知，而未於言詞辯論期日到場爭
      執，復未提出書狀答辯以供本院斟酌，依民事訴訟法第43
      6條第2項、第280 條第3項準用第1項之規定，視同自認，
      堪信原告之主張為真實。
（二）按約定之違約金額過高者，法院得減至相當之數額，民法
      第252 條定有明文，而契約當事人約定之違約金是否過高
      ，應依一般客觀之事實、社會經濟狀況、當事人實際上所
      受損害及債務人如能如期履行債務時，債權人可享受之一
      切利益為衡量標準。本院審酌原告因被告遲延清償所受積
      極損害、所失利益，通常為該帳款再轉借他人後之利息收
      入或轉作他項投資之收益，然近年來國內貨幣市場之利率
      已大幅調降，本件原告就其訴之聲明所主張部分請求被告
      依系爭契約所定週年利率18.15%給付利息，已獲利甚多，
      倘再加計前開利率之20%、10%計算之違約金，結果已逾法
      定最高利率，顯屬過高，殊非公允，爰依民法第252 條規
      定予以刪減。從而，原告依兩造間契約及債權讓與之法律
      關係，請求被告給付如主文第1、2項所示之金額及利息，
      洵屬正當，應予准許，逾此部分之請求，為無理由，應予
      駁回。
四、綜上所述，原告依消費借貸契約、連帶保證契約、債權讓與
    之法律關係，請求被告給付如主文第1、2項所示金額，為有
    理由，應予准許。逾此範圍之請求，為無理由，應予駁回。
五、又本件係依民事訴訟法第427條第1項適用簡易訴訟程序所為
    被告部分敗訴之判決，依同法第389 條第1項第3款之規定，
    就原告勝訴部分，應依職權宣告假執行，並依同法第436 條
    第2項準用同法第392條第2 項規定，依職權宣告被告預供擔
    保得免為假執行。
六、本件事證已臻明確，原告其餘之攻擊防禦方法及所提證據，
    於判決結果不生影響，爰不一一論述，併此敘明。
七、訴訟費用負擔之依據：民事訴訟法第79條、第85條第2項。
中　　華　　民　　國　　110 　年　　10　　月　　20　　日
                  臺東簡易庭  法  官  朱家寬
以上正本係照原本作成。
如對本判決上訴，須於判決送達後20日內向本庭提出上訴狀。如
委任律師提起上訴者，應一併繳納上訴審裁判費。
中　　華　　民　　國　　110 　年　　10　　月　　20　　日
                              書記官  林慧芬